臺灣臺中地方法院刑事判決　　　　　　　　　　　　　九十四年度交易字第八九號
　　公　訴　人　臺灣臺中地方法院檢察署檢察官
　　被　　　告　甲○○
　　　　　　　　乙○○
　　　　　　　　丙○○
　　　　　　　　丁○○
右列被告因傷害等案件，經檢察官提起公訴（九十四年度偵字第二一八○號），本院
合議庭裁定適用簡式審判程序，判決如左：
    主  文
乙○○服用酒類，不能安全駕駛動力交通工具而駕駛，累犯，處罰金壹萬伍仟元，如
易服勞役，以佰元折算壹日。
乙○○被訴傷害、毀損部分，公訴不受理。
甲○○、丙○○、丁○○被訴傷害部分，均公訴不受理。
    犯罪事實
一、乙○○曾於民國九十一年間因毒品危害防制條例案件，經本院判處有期徒刑一年
    確定，甫九十三年九月二日執行完畢，猶不知警惕，於九十四年一月廿二日與胞
    兄甲○○飲酒後，巳達到不能安全駕駛之程度，竟仍於同日下午十六時許，仍駕
    駛Ｂ３－６５９２號自小貨車外出，並搭載甲○○，終因不能安全駕駛，遂於臺
    中縣太平巿太平路６６８號前與丁○○之ＭＤ－０７２７號自小貨車（搭載妻子
    丙○○）發生駕車險象，雙方並均下車爭執，一言不合，乙○○即基於毀損犯意
    ，持鐵棒打破ＭＤ－０７２７號車之玻璃，足生損害於丁○○（毀損部分業據撤
    回告訴），丁○○見狀即與甲○○互毆，乙○○亦前來助陣加入毆打丁○○，而
    丙○○見狀後，亦為救夫丁○○而加入毆打行列，四人即扭打成一團，並因而均
    受有撕裂傷等傷害（傷害部分，業據甲○○、乙○○、丙○○、丁○○撤回告訴
    ）。經警到場處理，並當場對雙方施以酒測，結果乙○○呼氣酒精濃度高達每公
    升０．六六毫克。
二、案經被害人甲○○、乙○○、丙○○、丁○○訴由臺中縣警察局霧峰分局報告臺
    灣臺中地方法院檢察署檢察官偵查起訴。
    理  由
壹、有罪部分：
一、訊據被告乙○○對於右揭事實坦承不諱，核與告訴人丙○○、丁○○指訴情節相
    符。又被告於肇事後，經警測量其呼氣酒精濃度達每公升零點六六毫克，此有舉
    發違反道路交通管理事件通知單、酒精測試表附卷可稽，且經警依刑法第一百八
    十五條之三案件測試觀察被告之言行，被告在查獲、測試或訊問過程有多話跡象
    ，顯然無法安全駕駛，此亦有刑法第一百八十五條之三案件測試觀察紀錄表附卷
    足憑。又按服用酒類不能安全駕駛動力交通工具之認定，參考德國、美國之認定
    標準，對於酒精濃度呼氣已達每公升零點五五毫克或血液濃度達百分之零點一一
    以上，肇事率為一般正常人之十倍，應認為已達不能安全駕駛之標準（法務部八
    十八年五月十八日八八年度法檢字第一六六九號函參照），被告所測得吐氣中所
    含酒精濃度高達每公升零點六六毫克，其駕駛車輛之注意能力已因飲酒而較平日
    為低，且發生事故並有上開測試觀察之情況，顯已達不能安全駕駛動力交通工具
    之程度甚明，被告於本院中之自白應與事實相符。本件事證明確，被告犯行堪以
    認定。
二、核被告乙○○所為，係犯刑法第一百八十五條之三之公共危險罪。又被告乙○○
    前於九十一年間因毒品危害防制條例案件，經本院判處有期徒刑一年確定，甫九
    十三年九月二日執行完畢，有臺灣高等法院被告全國前案紀錄表及臺灣臺中地方
    法院檢察署刑案資料查註紀錄表在卷可佐，被告於有期徒刑執行完畢後，五年內
    再犯本件有期徒刑以上之罪，為累犯，應依刑法第四十七條之規定加重其刑。爰
    審酌被告酒醉後已不能安全駕駛，仍不顧公眾之安危，貿然駕車，造成他人受傷
    ，應予非難；兼衡及被告素行，犯後坦承犯行，並已與被害人達成和解，經被害
    人丙○○、丁○○當庭陳明在卷，犯後態度尚佳等一切情狀，從輕量處如主文所
    示之刑，並諭知易服勞役之折算標準，以啟自新。
貳、不受理部分：
一、公訴意旨另以被告乙○○於九十四年一月廿二日與胞兄甲○○飲酒後，巳達到不
    能安全駕駛之程度，竟仍於同日下午十六時許，仍駕駛Ｂ３－６５９２號自小貨
    車外出，並搭載甲○○，終因不能安全駕駛，遂於臺中縣太平巿太平路６６８號
    前與丁○○之ＭＤ－０７２７號自小貨車（搭載妻子丙○○）發生駕車險象，雙
    方並均下車爭執，一言不合，乙○○即基於毀損犯意，持鐵棒打破ＭＤ－０７２
    ７號車之玻璃，足生損害於丁○○，丁○○見狀即與甲○○互毆，乙○○亦前來
    助陣加入毆打丁○○，而丙○○見狀後，亦為救夫丁○○而加入毆打行列，四人
    即扭打成一團，並因而均受有撕裂傷等傷害。因認被告乙○○涉有刑法第三百五
    十四條之毀損罪嫌，被告甲○○、乙○○、丙○○、丁○○則均另涉有刑法第二
    百七十七條第一項之傷害罪嫌等語。
二、按告訴乃論之罪，告訴人於第一審辯論終結前，得撤回其告訴；又告訴經撤回者
    ，應諭知不受理之判決，並得不經言詞辯論為之，刑事訴訟法第二百三十八條第
    一項、第三百零三條第三款、第三百零七條，分別定有明文。本件被告乙○○經
    檢察官依刑法第三百五十四條之毀損罪提起公訴，依刑法第三百五十七條之規定
    ，須告訴乃論。又被告甲○○、乙○○、丙○○、丁○○經檢察官依刑法第二百
    七十七條第一項之傷害罪提起公訴，依刑法第二百八十七條前段之規定，須告訴
    乃論。茲據告訴人甲○○、乙○○、丙○○、丁○○於本院九十四年三月十五日
    審理時當庭回其告訴，有本院審判筆錄在卷可稽，揆諸首開說明，爰諭知不受理
    之判決。
據上論斷，應依刑事訴訟法第二百七十三條之一第一項、第二百九十九條第一項前段
、第三百零三條第三款，刑法第一百八十五條之三、第四十七條、第四十二條第二項
，罰金罰鍰提高標準條例第二條，判決如主文。
本案經檢察官戊○○到庭執行職務。
中      華      民      國    九十四    年      三      月    二十九    日
                              臺灣臺中地方法院交通法庭
                                  法  官  張清洲
右正本證明與原本無異。
如不服本判決，應於送達後十日內向本院提出上訴狀（須附繕本），上訴於臺灣高等
法院臺中分院。
                                        書記官
中      華      民      國    九十四    年      三      月    二十九    日
附錄論罪科刑法條
刑法第一百八十五條之三
服用毒品、麻醉藥品、酒類或其他相類之物，不能安全駕駛動力交通工具而駕駛者，
處一年以下有期徒刑、拘役或三萬元以下罰金。
